臺灣臺中地方法院交通事件裁定　　　 100年度交聲字第2279號
　　　　　　　　　　　　　　　　　　　　　　　　第2280號
原處分機關　交通部公路總局臺中區監理所
異　議　人
即受處分人　禾易酒業股份有限公司
代　表　人　郭永煌
送達代收人　郭室和
上列異議人即受處分人因違反道路交通管理處罰條例案件，對於
交通部公路總局臺中區監理所於民國一００年一月四日所為之處
分（中監違字第裁六０－Ｇ０Ｈ二二三六六八號裁決書）及一０
０年一月十八日所為之處分（中監違字第裁六０－Ｇ０Ｈ二六五
八七三號裁決書），聲明異議，本院裁定如下：
    主  文
異議均駁回。
    理  由
一、按受處分人，不服道路交通管理處罰條例第八條主管機關所
    為之處罰，得於接到裁決書之翌日起二十日內，向管轄之地
    方法院聲明異議，聲明異議之期間，自裁決送達之翌日起算
    ，並得依法扣除在途期間及聲請回復原狀；又法院認為聲明
    異議不合法律上之程式或其異議權已經喪失者，應以裁定駁
    回之，但其不合法律上之程式可補正者，應先定期命為補正
    ，逾期不補正者，即予駁回，道路交通管理處罰條例第八十
    七條第一項、道路交通事件處理辦法第十一條、第十七條分
    別定有明文。次按處理違反道路交通管理事件，有關文書送
    達之程序，準用行政程序法送達之規定，違反道路交通管理
    事件統一裁罰標準及處理細則第五條定有明文；而對於機關
    、法人或非法人之團體為送達者，應向其代表人或管理人為
    之。對於機關、法人、非法人之團體之代表人或管理人為送
    達者，應向其機關所在地、事務所或營業所行之。但必要時
    亦得於會晤之處所或其住居所行之。於應送達處所不獲會晤
    應受送達人時，得將文書付與有辨別事理能力之同居人、受
    僱人或應送達處所之接收郵件人員。送達，不能依前二條規
    定為之者，得將文書寄存送達地之地方自治或警察機關，並
    作送達通知書兩份，一份黏貼於應受送達人住居所、事務所
    、營業所或其就業處所門首，另一份交由鄰居轉交或置於該
    送達處所信箱或其他適當位置，以為送達；前項情形，由郵
    政機關為送達者，得將文書寄存於送達地之郵政機關，行政
    程序法第六十九條第二項、第七十二條第一項前段、第二項
    、第七十三條第一項、第七十四條第一項、第二項定有明文
    。行政文書依行政程序法第七十四條第一項規定為寄存送達
    者，如確已完成文書寄存於地方自治、警察機關或郵政機構
    ，並製作送達通知單二份，一份黏貼於送達處所之門首，另
    一份交由鄰居轉交或置於送達處所信箱或其他適當位置時，
    無論應受送達人實際上何時受領文書，均以寄存之日期視為
    收受送達之日期，而發生送達之效力（最高行政法院九十五
    年度裁字第六三四號裁定要旨、臺灣高等法院暨所屬法院九
    十七年法律座談會刑事類提案第四十二號研討結果可資參照
    ）。
二、聲明異議意旨略以：異議人因公司停業中，民國九十八年二
    月十五日停業搬走，沒收到信件等語。
三、本件受處分人雖辯稱禾易酒業股份有限公司已經停業並遷移
    他處，惟查，「禾易酒業股份有限公司」登記狀況僅為「停
    業」即暫停營業，並未有解散之登記，且「禾易酒業股份有
    限公司」所在地自最後核准變更日期九十七年二月一日起迄
    今即在「臺中市○○區○○路六十七巷二弄八號」，並未有
    向主管機關或監理單位辦理變更公司所在地或通訊地址之紀
    錄，有經濟部公司基本資料查詢結果及車號查詢汽車車籍資
    料各一紙附卷可稽。原處分機關交通部公路總局臺中區監理
    所分別於一００年一月四日及同年月十八日所為之中監違字
    第裁六０－Ｇ０Ｈ二二三六六八號及六０－Ｇ０Ｈ二六五八
    七三號裁決書，委由郵政機關向受處分人之代表人郭永煌送
    達，送至受處分人當時之公司所在地即「臺中市○○區○○
    路六十七巷二弄八號」，因未會晤受處分人之代表人，亦無
    受領文書之受雇人或應送達處所之接收郵件人員，即分別於
    一００年一月七日及同年月二十四日將前揭裁決書寄存在送
    達地之霧峰郵局，並作送達通知書二份，一份黏貼於應受送
    達人住居所門首，另一份置於該送達處所信箱內，以為送達
    等節，有交通部公路總局臺中區監理所決書二份及送達證書
    二份在卷足憑。是前開二份裁決書確已分別於一００年一月
    七日及同年月二十四日發生合法送達之效力。而本件受處分
    人竟遲至一００年七月十三日始具狀對前揭二份裁決書提出
    聲明異議，此有蓋有監理單位收文戳章之聲明異議狀及交通
    部公路總局臺中區監理所對違反道路交通管理事件不服裁決
    聲明異議案件移送書在卷可參，揆諸前揭說明，受處分人針
    對上開二份裁決書聲明異議，顯逾越前揭二十日之不變期間
    ，其異議非適法，應予以駁回。
四、據上論斷，依道路交通管理處罰條例第八十七條第二項，道
    路交通事件處理辦法第十七條前段，裁定如主文。
中    華    民    國   100    年    8     月    8     日
                  交通法庭     法  官  郭書豪
以上正本證明與原本無異
如不服本裁定，應於收受送達後5日內向本院提出抗告狀。（應
附繕本）
                               書記官  巫惠穎
中    華    民    國   100    年    8     月    8     日